臺灣臺北地方法院刑事判決　　　　　　　　96年度易字第63號
公　訴　人　臺灣臺北地方法院檢察署檢察官
被　　　告　甲○○
　　　　　　庚○○
上列二人共同
指定辯護人　本院公設辯護人　丙○○
被　　　告　己○○　女　24歲.
　　　　　　　　　　身分證統一.
　　　　　　　　　　住台北縣中和市○○路567-1號2樓
選任辯護人　蔡錦得律師
上列被告因詐欺案件，經檢察官提起公訴（95年度偵字第24919
號），被告於準備程序中就被訴事實為有罪之陳述，經告以簡式
審判之旨，並聽取當事人之意見後，經本院合議庭裁定以簡式審
判程序審理，本院判決如下：
    主  文
甲○○、庚○○、己○○共同意圖為自己不法之所有，以詐術使
人將本人之物交付，均處有期徒刑壹年。扣案如附表二、三、四
所示之物均沒收。
    事  實
一、甲○○（綽號狐狸）與己○○（綽號娃娃）係男女朋友，經
    由乙○○（另行審結）之介紹，而與不詳姓名成年男子「蔡
    大哥」共同基於意圖為自己不法所有之犯意聯絡，自95年10
    月底某日起，在台北縣中和市○○路567之1號2樓，架設提供
    詐騙集團使用之轉接詐騙電話機房，提供詐騙集團成員使用
    。上開詐騙集團之行騙手法，包括冒稱檢察署、法院及警察
    機關名義，假借應徵保全、司機、網路拍賣、假親友、假中
    獎、網路援交、色情應召、六合彩明牌等方式，騙取民眾陷
    於錯誤，當面交付金錢或匯入款項，再由車手前往收款或領
    款，詳如附表一所示。甲○○、己○○則係架設電話轉接機
    房提供大陸地區詐騙集團作為轉接民眾回撥電話使用，二人
    前往超峰快遞板橋站領取蔡大哥自大陸寄來之閘道器（Gatew
    ay）、數位式行動通訊電路中繼器（DMT- Digital Mobile
    Trunk，俗稱節費器）、天線等電信設備，接受綽號「小郭」
    者之指示，接妥己○○名義向中華電信股份有限公司（下稱
    中華電信公司）申請之ADSL設備，並依蔡大哥指示前往貨運
    站等收取SIM卡，先以其手機試撥是否可用，可用者插入節費
    器使用，並與大陸方面兩邊皆進行測試，不可用者分類後丟
    棄，待接獲接獲大陸地區詐騙集團通知通話品質不良時，則
    移動天線或節費器位置，或關閉電源一段時間再重新開啟，
    若係通知卡片遭斷話，則再插入新的卡片使用，以此方式建
    構由節費器、閘道器及中華電信ADSL數據機組成之電話轉接
    機房，並擔任線路維護、故障排除之工作，二人須隨時注意
    更換卡片及維持通話品質，向小郭回報新插入之卡片號碼，
    並登簿紀錄，約定月薪3萬元（尚未領取）。被害人被害情形
    如附表一所示。
二、庚○○與自稱林大偉及小郭之不詳姓名成年男子、乙○○共
    同基於意圖為自己不法所有之犯意聯絡，由林大偉先帶庚○○至台北縣新莊市○○路中華電信服務處申辦ADSL服務，林
    大偉將節費器、閘道器、天線等物品運至庚○○位於台北縣
    新莊市○○○路118號之21住處，而由乙○○至該處為其組
    裝妥當，自95年10月19日起，以同上方式架設轉接詐騙電話
    之機房，庚○○負責更換卡片及調整訊號，再將遭斷話之卡
    片寄至林大偉與小郭指定之地點。約定月薪3萬元（尚未領
    取）。被害人被害情形如附表一所示。
三、嗣經臺灣臺北地方法院檢察署檢察官受理民眾報案，指揮內
    政部警政署刑事警察局（下稱刑事警察局）追查，於95年11
    月15日指揮刑事警察局持臺灣臺北地方法院檢察署檢察官核
     發之拘票及臺灣臺北地方法院核發之95年度聲搜字第1658號
     搜索票至乙○○、甲○○上開處所執行搜索，當場查獲如附
     表二、三所示供犯罪所用之閘道器、節費器、ADSL 數據機
     、SIM卡等物品。後經乙○○帶同警方前往庚○○上開住處
     ，經庚○○同意搜索後，查獲附表四所示供犯罪所用之閘道
     器、節費器、ADSL數據機、SIM卡等物品。
四、案經內政部警政署刑事警察局報請臺灣臺北地方法院檢察署
    檢察官偵查起訴，甲○○、庚○○、己○○於準備程序進行
    中就被訴事實為有罪之陳述，本院合議庭裁定由受命法官獨
    任進行簡式審判程序審理。
    理  由
一、上揭犯罪事實，業據被告甲○○、庚○○、己○○於本院審
    理時坦均承不諱，核與共同被告乙○○、戊○○所供情節相
    符，並有如附表一所示被害人於警詢時所指述情節在卷，且
    有報案紀錄、匯款單、交易明細、偽造公文、收據、刷卡收
    據、報紙廣告附卷可稽及扣案如附表二、三、四所示之SIM卡
    及節費器等在卷可憑，並有相關通訊監察譯文、現場照片、
    機房使用紀錄簿在卷可參，足認被告等出於任意性之自白確
    與事實相符，從而本件事證明確，被告犯行洵堪認定。
二、核被告甲○○、己○○、庚○○所為，均係犯刑法第339條第
    1 項詐欺罪，被告甲○○、己○○與被告乙○○、蔡大哥及
    小郭之間，被告庚○○與被告乙○○、林大偉及小郭之間，
    均有犯意聯絡及行為分擔，為共同正犯。扣案如附表二、三
    、四所示之物，係被告等與共犯所有供犯罪所用之物，應依
    刑法第38條第1項第2款之規定，併予宣告沒收。爰審酌被告
    三人犯罪之動機、目的、造成詐欺集團成員行使詐術騙取款
    項後，得以因電話轉接而不致為警方加以追蹤查緝，危害警
    方對於社會治安之維護，本件被害人被害金額共計高達新台
    幣16,385, 058元，被告三人均無法賠償被害人之損失，惟被
    告三人均尚未有實際收益、報酬及犯罪後於本院初次審理時
    即坦承犯行之態度等一切情狀，分別量處如主文所示之刑，
    以資懲儆。
據上論斷，應依刑事訴訟法第273條之1第1項、第299條第1項前段
、刑法第28條、第339條第1項，判決處如主文。
本案經檢察官丁○○到庭執行職務
中　　華　　民　　國　　96　　年　　1 　　月　　18　　日
　　　　　　　　刑事第二庭    法　官　沈君玲
以上正本證明與原本無異。
如不服本判決，應於判決送達後10日內向本院提出上訴狀（應抄
附繕本）。告訴人或被害人如對於本判決不服者，應具備理由請
求檢察官上訴，其上訴期間之計算係以檢察官收受判決正本之日
期為準。
　　　　　　　　　　　　　　　書記官　袁以明
中　　華　　民　　國　　96　　年　　1 　　月　　18　　日
附錄本案論罪科刑法條全文
刑法第339條
中華民國刑法第339條
（普通詐欺罪）
意圖為自己或第三人不法之所有，以詐術使人將本人或第三人之
物交付者，處5年以下有期徒刑、拘役或科或併科1千元以下罰金
。
以前項方法得財產上不法之利益或使第三人得之者，亦同。
前二項之未遂犯罰之。
